# 债转股混合工具转股咨询

提问人：AMMY2017 时间：2020-05-19 20:33:08
陈老师好，咨询债转股混合工具后续转股的账务处理。
上市公司前期对联营企业投资，持股15%；并以债转股形式对联营企业投入资金A，债转股约定未来 5 年估值达到一定金额按照一定比例转股， 5 年期间可以赎回或转股，赎回本金及利息金额等于投入资金A（1+年单利率*N年)。
上市公司将对债转股初始确认为交易性金融资产，按照公允价值持续计量，后续债转股转为股份，转股后的持股比例合计18%，其他表决权同未转股前，债转股债股后仍是联营单位。
问题： 1 、债转股转股后作为新增长投，长投的成本是？此债转股混合合同转为股份是按照新债务重组准则，还是按照金融准则终止确认。如果按新债务重组准则：长投成本=放弃债权的公允价值（即债转股的公允价值）；如果按照金融准则终止确认，再确认长投，长投成本=付出的对价（即债转股的公允价值）。
项目组判断可以适用新债务重组准则，原因为债转股性质里面有债的成份，可以作为债务重组里面的债权及债务人概念，第二个原因是确认长投的成本适用债务重组准则和金融工具准则计算的金额是一致的，且形成的损益均计入投资收益。
问题： 2 、债转股时当地税务局要求缴纳利息增值税，这部分增值税能否记入长投成本，按照新债务重组准则第六条对联营企业或合营企业投资的成本，包括放弃债权的公允价值和可直接归属于该资产的税金等其他成本。同理长投准则第 6 条长投的初始成本也包含取得长投直接相关的税费；
项目组判断，该税金不属于可直接归属于该资产的税金，原因为即使债转股没有转换成股份，直接收回本金及利息，也需要缴纳增值税，故不能说与该资产直接相关。

回答人：chenyiwei
1 、由于是按照预定的条款转股，未涉及到金融工具合同的条款修改，故不属于债务重组。转股后增持股份的成本等于该项原交易性金融资产于转换日的公允价值。
2 、利息的增值税不能计入长期股权投资成本，因为不论是否转股，这部分利息增值税均不可避免，所以不是与转股相关的增量成本。赞同你的理解。

提问人：honglinden2018 时间：2020-05-24 18:03:00
陈老师，您好：
（ 1 ）关于 1 ，转股后，是否需要对以下两项进行调整（A大于B，不调整；A小于B，调整长投和营业外收入）：
A、长投初始成本=初始持股15%在转股日的公允价值+增持股份付出对价；B、按转股后持股比例计算的享有被投资单位可辨认净资产公允价值份额；
（ 2 ）如果需要对A和B进行调整，那么是否可以认为：增持股份的成本=增持股份比例*转股日被投资者单位可辨认净资产公允价值？

回答人：chenyiwei
（ 1 ）需要调整，如有负商誉则计入营业外收入；（ 2 ）不可以这样理解，这是不同的概念。